臺灣嘉義地方法院刑事裁定
110年度聲字第783號
聲  請  人  臺灣嘉義地方檢察署檢察官
受  刑  人  游弈學



上列聲請人因受刑人數罪併罰有二裁判以上，聲請定其應執行之
刑（110年度執字第2751號），本院裁定如下：
    主  文
游弈學所犯如附表所示之罪，所處如附表所示之刑，應執行有期
徒刑參年參月。
    理  由
一、聲請意旨略以：受刑人游弈學因詐欺案件，先後經法院判處
    如附表所示之刑確定，應依刑法第53條、第51條第5款定其
    應執行之刑，爰依刑事訴訟法第477條第1項聲請裁定等語。
二、按裁判確定前犯數罪者，併合處罰之；數罪併罰，有二裁判
    以上者，依刑法第51條之規定，定其應執行之刑；數罪併罰
    ，分別宣告其罪之刑，宣告多數有期徒刑者，於各刑中之最
    長期以上，各刑合併之刑期以下，定其刑期，但不得逾30年
    ；又依刑法第53條應依同法第51條第5款至第7款之規定，定
    其應執行之刑者，由該案犯罪事實最後判決之法院之檢察官
    ，聲請該法院裁定之，刑法第50條第1項前段、第53條、第5
    1條第5款及刑事訴訟法第477條第1項分別定有明文。而一裁
    判宣告數罪之刑，雖曾經定其執行刑，但如再與其他裁判宣
    告之刑定其執行刑時，前定之執行刑當然失效，仍應以其各
    罪宣告之刑為基礎，定其執行刑，且上開更定之應執行刑，
    不應比前定之應執行刑加計其他裁判所處刑期後為重，否則
    即與法律秩序理念及法律目的之內部界限有違，難認適法。
三、經查，本件受刑人犯如附表所示各罪，先後經法院判處如附
    表所示之刑確定，且各罪之犯罪時間均在首先判決確定日即
    民國110年8月17日之前，有各該裁判書及臺灣高等法院被告
    前案紀錄表附卷可稽，而本院為上開犯罪事實最後判決之法
    院，茲由臺灣嘉義地方檢察署檢察官聲請就受刑人上開所判
    處之徒刑部分定其應執行之刑，本院審核各有關案卷判決後
    認聲請為正當，應定其應執行之刑。而如附表編號1至12及
    附表編號13至16所示之各罪，前各經法院定應執行之刑，然
    本件係檢察官就附表編號1至16所示之罪聲請定應執行刑，
    依上說明，前定之應執行刑當然失效，爰綜合斟酌受刑人犯
    罪行為之不法與罪責程度、各罪罪質，暨對其施以矯正之必
    要性，定其應執行刑如主文所示（而附表編號1至12及附表
    編號13至16所示之罪，前均經法院分別定應執行有期徒刑2
    年及1年4月，已大幅降低應執行之刑，並形成內部界限，本
    院一併審酌，附予敘明）。又經本院合法傳喚受刑人到庭，
    惟受刑人未到庭表示意見等情（聲字卷第75-77頁）。爰就
    有期徒刑部分定如主文所示之應執行刑
四、爰依刑事訴訟法第477條第1項、刑法第50條第2項、第53條
    、第51條第5款，裁定如主文。
中　　華　　民　　國　　110 　年　　11　　月　　26　　日
                  刑事第四庭    法　官　沈芳伃
以上正本證明與原本無異。
如不服本裁定，應於送達後5日內，向本院提出抗告狀。（應附
繕本）
中　　華　　民　　國　　110 　年　　11　　月　　26　　日
                                書記官　張簡純靜
【附表】
編　　　　　號  1 2 3 罪　　　　　名  詐欺 詐欺 詐欺 宣　　告　　刑  有期徒刑1年3月。 有期徒刑1年1月。 有期徒刑1年1月。 犯　罪　日　期  108年6月18日至108年6月19日 108年6月20日 108年6月8日至108年6月20日 偵查(自訴)機關 年　度　案　號  雲林地檢108年度偵字第4513號等   最　後 事實審 法　　院 雲林地院    案　　號 109年度訴字第908號    判決日期 110年5月24日   確　定 判　決 法　　院 雲林地院    案　　號 109年度訴字第908號    判決日期 110年8月17日    備註   1.雲林地檢110年度執字第2020號。 2.編號1至12之罪，經定應執行有期徒刑2年。   

編　　　　　號  4 5 6 罪　　　　　名  詐欺 詐欺 詐欺 宣　　告　　刑  有期徒刑1年2月。 有期徒刑1年2月。 有期徒刑1年2月。 犯　罪　日　期  108年6月19日至108年6月20日 108年6月21日 108年6月20日至108年6月24日 偵查(自訴)機關 年　度　案　號  雲林地檢108年度偵字第4513號等   最　後 事實審 法　　院 雲林地院    案　　號 109年度訴字第908號    判決日期 110年5月24日   確　定 判　決 法　　院 雲林地院    案　　號 109年度訴字第908號    判決日期 110年8月17日    備註   1.雲林地檢110年度執字第2020號。 2.編號1至12之罪，經定應執行有期徒刑2年。   

編　　　　　號  7 8 9 罪　　　　　名  詐欺 詐欺 詐欺 宣　　告　　刑  有期徒刑1年2月。 有期徒刑1年2月。 有期徒刑1年1月。 犯　罪　日　期  108年6月25日至108年6月26日 108年7月1日至108年7月2日 108年7月3日  偵查(自訴)機關 年　度　案　號  雲林地檢108年度偵字第4513號等   最　後 事實審 法　　院 雲林地院    案　　號 109年度訴字第908號    判決日期 110年5月24日   確　定 判　決 法　　院 雲林地院    案　　號 109年度訴字第908號    判決日期 110年8月17日    備註   1.雲林地檢110年度執字第2020號。 2.編號1至12之罪，經定應執行有期徒刑2年。   

編　　　　　號  10 11 12 罪　　　　　名  詐欺 詐欺 詐欺 宣　　告　　刑  有期徒刑1年1月。 有期徒刑1年2月。 有期徒刑1年1月。 犯　罪　日　期  108年7月3日 108年7月1日 108年7月2日 偵查(自訴)機關 年　度　案　號  雲林地檢108年度偵字第4513號等   最　後 事實審 法　　院 雲林地院    案　　號 109年度訴字第908號    判決日期 110年5月24日   確　定 判　決 法　　院 雲林地院    案　　號 109年度訴字第908號    判決日期 110年8月17日    備註   1.雲林地檢110年度執字第2020號。 2.編號1至12之罪，經定應執行有期徒刑2年。   
　　　　　　　　　　　　　　　　　　　　　　　　　　
編　　　　　號  13 14 15 罪　　　　　名  詐欺 詐欺 詐欺 宣　　告　　刑  有期徒刑1年。 有期徒刑1年1月。 有期徒刑1年。 犯　罪　日　期  108年6月26日至108年7月4日 108年7月4日至108年7月5日 108年7月5日 偵查(自訴)機關 年　度　案　號  嘉義地檢108年度偵字第7862號 嘉義地檢108年度偵字第7862號 嘉義地檢108年度偵字第7862號 最　後 事實審 法　　院 嘉義地院    案　　號 109年度金訴字第132號    判決日期 110年08月12日   確　定 判　決 法　　院 嘉義地院    案　　號 109年度金訴字第132號    判決日期 110年09月15日    備註   1.嘉義地檢110年度執字第2751號。 2.編號13至16之罪，經定應執行有期徒刑1年4月。   

編　　　　　號  16   罪　　　　　名  詐欺   宣　　告　　刑  有期徒刑1年。   犯　罪　日　期  108年7月5日   偵查(自訴)機關 年　度　案　號  嘉義地檢108年度偵字第7862號   最　後 事實審 法　　院 嘉義地院    案　　號 109年度金訴字第132號    判決日期 110年08月12日   確　定 判　決 法　　院 嘉義地院    案　　號 109年度金訴字第132號    判決日期 110年09月15日    備註   1.嘉義地檢110年度執字第2751號。 2.編號13至16之罪，經定應執行有期徒刑1年4月。